臺灣花蓮地方法院民事判決　96年度簡上字第28號
　　上　訴　人　乙○○○○○○.
　　被上訴人　　國泰世華商業銀行股份有限公司
　　法定代理人　甲○○
上列當事人間請求給付簽帳卡消費款事件，上訴人對於民國96年
2月27日本院花蓮簡易庭96年度花簡字第25號第一審判決提起上
訴，本院於民國96年6月11日言詞辯論終結，判決如下：
    主  文
上訴駁回。
第二審訴訟費用由上訴人負擔。
    事實及理由
一、本件經審理結果，認為原審以被上訴人主張依據信用卡使用
    契約，請求上訴人給付新台幣（下同）144,749元及其中129
    ,508元自民國95年11月13日起至清償日止，按年息19.7%計
    算之利息，為有理由，判決被上訴人勝訴，認事用法，並無
    不合，爰引用第一審判決書所載之事實及理由如附件所示。
二、上訴人提起上訴，主張我國各家銀行之信用卡申請書、代償
    卡申請書均為定型化契約，約定條款皆由銀行訂定，對於有
    借貸需求之社會弱勢族群而言，並無多少選擇餘地，因此多
    只能選擇同意申請書之約定條款，顯然非公平之議約，其自
    92年9月間起與被上訴人成立信用卡使用契約，至95年9月間
    ，均正常繳款，維繫信用，然自95年9月起，經濟陷入困境
    ，難以正常繳款，除被停卡外，亦因信用註記不良，遭各家
    銀行列為拒絕往來戶，被上訴人除了請求其清償本金外，尚
    要求支付年息19.7%之高額利息，甚不合理，故請廢棄原判
    決，駁回被上訴人在第一審之訴及假執行之聲請等語。
三、被上訴人則以：系爭契約係上訴人在自由意願下所簽訂，並
    非不公平契約，且上訴人最大債權銀行是訴外人中國信託銀
    行，債務協商的利率由該行決定，本行沒有權力決定降低利
    率，當時發卡後24個月零利率，但按月收取未繳款餘額1.1%
    的手續費等語。並聲明請求駁回上訴。
四、經查：上訴人對於被上訴人主張之事實均不爭執，並據被上
    訴人於本院另行提出歷史消費明細表、繳款明細表為證，堪
    信為真實。按上訴人得自由選擇是否與被上訴人締結信用卡
    使用契約，其既對利率之約定成立合意，即不容事後爭執，
    亦無請求酌減利息之權利，業據原審判決明確交代，上訴意
    旨仍執前詞，指摘原判決不當，求予廢棄改判，為無理由，
    應予駁回。
五、本件事證已臻明確，兩造其餘攻擊防禦方法及舉證，無礙勝
    負判斷，爰不一一論列，併此敘明。
據上論結，本件上訴為無理由，依民事訴訟法第436條之1第3項
、第449條第1項、第78條，判決如主文。
中　　華　　民　　國　　96　　年　　6 　　月　　20　　日
                  臺灣花蓮地方法院民事庭
                      審判長法官  林碧玲
                      法　    官  陳雅敏
                      法　    官  蕭一弘
以上正本證明係照原本作成。
本判決不得上訴。
中　　華　　民　　國　　96　　年　　6 　　月　　20　　日
                      法院書記官  紀龍年
附件（96年度花簡字第25號判決）
【不得上訴】
